# 联营企业对子公司销售货物怎么抵减呢？

提问人：林琴汐打怪 时间：2023-03-13 22:36:12
当母公司的联营企业向子公司销售货物时，子公司的相关货物并未对外出售，此时母公司编制合并报表如何抵减呢？
我在想对于母公司而言，它对联营企业销售货物产生的收益会借：长期股权投资 贷：投资收益，但这一部分在合并层面因为子公司未对外销售货物并未实现，所以合并报表中应做相反分录进行抵减。
但对于子公司个别报表中的存货呢？它也包含了未实现的损益，对于该存货怎么抵减呢?借：资本公积 贷：存货？
如果是这样，如何理解抵减的资本公积呢？

回答人：chenyiwei
联营企业对子公司的销售，参照与联营企业之间的逆流交易损益处理。
在母公司个别报表层面对该联营企业进行权益法核算时，因为母公司并非该项逆流交易的一方，故一般不考虑其影响，直接按联营企业的净利润进行权益法核算。
在母公司的合并报表层面，对期末逆流交易未实现损益，按照母公司持有该联营企业的股权比例予以抵销：借：投资收益，贷：存货（或固定资产等）。
后续子公司将标的存货对外销售时：在合并报表层面 借：年初未分配利润，贷：营业成本。同时按照母公司持有子公司的股权比例，将上述贷记营业成本（增加合并报表层面归属子公司的净利润）的影响分配给持有该子公司股权的少数股东：借：少数股东损益，贷：少数股东权益。